最高法院刑事判決　　　　　　　　　　　　　　　八十六年度台上字第六八二二號
　　上　訴　人　甲○○
右上訴人因違反麻醉藥品管理條例案件，不服台灣高等法院中華民國八十五年十一月
三十日第二審判決（八十五年度上訴字第三四四四號，起訴案號：台灣台北地方法院
檢察署八十五年度偵字第二七五○號），提起上訴，本院判決如左：
    主  文
上訴駁回。
    理  由
按刑事訴訟法第三百七十七條規定，上訴於第三審法院，非以判決違背法令為理由，
不得為之。是提起第三審上訴，應以原判決違背法令為理由，係屬法定要件。如果上
訴理由狀並未依據卷內訴訟資料，具體指摘原判決不適用何種法則或如何適用不當，
或所指摘原判決違法情事，顯與法律規定得為第三審上訴理由之違法情形，不相適合
時，均應認其上訴為違背法律上之程式，予以駁回。原判決依據上訴人甲○○於警訊
中坦承不諱，而莊斯涵向上訴人購得安非他命後，即將之攜往附近之歐笛賓館八○一
室，擬再轉售予喬裝為買主之警員時，為警當場查獲，扣得該安非他命一包，亦經莊
斯涵供認無訛。且該查扣之結晶物品一包確為甲基安非他命，淨重十四點九九公克，
亦有法務部調查局檢驗通知書附卷可按等情。因認上訴人所為係犯麻醉藥品管理條例
第十三條之一第二項第一款之罪，己詳述其所憑之證據及認定之理由。並以上訴人所
辯與莊斯涵各出資新台幣二萬元合買安非他命一兩，莊某要向他索回半兩，並欲代其
販賣另半兩，但因欲留供自己吸用，故僅交付半兩予莊斯涵，並非販賣安非他命予莊
斯涵云云，為不可採取，於理由內詳予指駁說明。所為論斷與卷內證據資料相符。上
訴人上訴意旨略以：上訴人已供出安非他命係向綽號大崁者所購買，原判決未依法減
刑，已有違法。而上訴人與莊斯涵合資以四萬元購入安非他命二一‧八公克後，莊某
即電上訴人有人要購買價值二萬七千五百元之安非他命，故上訴人即依比率算出重量
為十四‧九九公克交還，並未獲取任何不法利益，與販賣安非他之構成要件不合。上
訴人於警訊時因病致無法冷靜回答正確之供詞，依前後所供即知該供述與事實不符，
該項自白即不得採為裁判之基礎。又上訴人於原審供稱另持有之一半安非他命，業經
另案查扣，可證明上訴人與莊某合購安非他命屬實，原判決不採信此部分之供詞，顯
然於法有違。而莊某於原審調查時供稱該安非他係向上訴人借調，顯與其於警訊時所
供不同，原判決未釐清此疑點，亦有調查未盡之違法等語。惟查依據卷內證據資料，
警方並未查獲上訴人所購買安非他命之來源，已與得減輕其刑之規定不合。且麻醉藥
品管理條例第十三條之三，因供出麻醉藥品來源因而破獲者，法院僅得減輕其刑，並
非必減，是否減輕其刑，法院原有斟酌裁量之權，原判決未減輕其刑，亦無違法可言
。原判決已詳述上訴人所辯二人合資四萬元購買安非他命之事實為不可採取之理由，
且採取莊斯涵於警訊時所供為其論處罪刑之依據，而不採取事後於原審迴護上訴人之
詞，乃屬原審採證認事職權之適法行使。上訴意旨並未依據卷內資料具體指摘，徒憑
己見，仍執陳詞，就原判決明白論斷之事項及認事採證職權之行使，任意指摘，泛言
原判決違法，且為單純事實之爭執，自非適法之第三審上訴理由。其上訴違背法律上
之程式，應予駁回。
據上論結，應依刑事訴訟法第三百九十五條前段，判決如主文。
中      華      民      國    八十六    年      十一    月    二十一    日
                              最高法院刑事第十庭
                                  審判長法官  吳  雄  銘
                                        法官  池  啟  明
                                        法官  陳  宗  鎮
                                        法官  石  木  欽
                                        法官  吳  火  川
      右正本證明與原本無異
                                              書  記  官
中      華      民      國    八十六    年      十一    月    二十六    日
